臺灣高等法院刑事裁定
110年度聲字第4811號
聲  請  人  臺灣高等檢察署檢察官
受  刑  人  許弘澤



上列聲請人因受刑人數罪併罰有二裁判以上，聲請定其應執行之
刑（聲請案號：臺灣高等檢察署110年度執聲字第2163號），本
院裁定如下：
    主  文
許弘澤犯如附表所示各罪所處之刑，應執行有期徒刑參年拾月。
    理  由
一、聲請意旨略以：受刑人許弘澤因違反毒品危害防制條例等數
    罪，先後經判決確定如附表，應依刑法第53條、第50條第1
    項第1款、第2項、第51條第5款之規定，定其應執行之刑，
    爰依刑事訴訟法第477條第1項之規定聲請定應執行之刑等語
    。
二、裁判確定前犯數罪者，併合處罰之，而數罪併罰有二以上裁
    判者，應定其應執行之刑，其宣告多數有期徒刑者，於各刑
    中之最長期以上，各刑合併之刑期以下，並其刑期，但不得
    逾30年，刑法第50條第1項前段、第53條、第51條第5款分別
    定有明文。又刑法第50條關於數罪併罰之規定，業於民國10
    2年1月23日修正公布，自同年月25日起施行，將裁判確定前
    犯數罪而有該法條修正後第1項但書所定「得易科罰金之罪
    與不得易科罰金之罪。得易科罰金之罪與不得易服社會勞
    動之罪。得易服社會勞動之罪與不得易科罰金之罪。得易
    服社會勞動之罪與不得易服社會勞動之罪」之情形者，明定
    不得併合處罰，以避免不得易科罰金之罪與得易科罰金之罪
    合併而造成得易科罰金之罪無法單獨易科罰金之結果；此外
    ，復於該法條第2項修正增列「前項但書情形，受刑人請求
    檢察官聲請定應執行刑者，依第51條規定定之」規定，賦予
    受刑人選擇仍按刑法第51條規定以定執行刑之權利。經比較
    新舊法適用結果，自以修正後之規定較有利於受刑人，依刑
    法第2條第1項從舊從輕之規定，應適用較有利於受刑人之修
    正後刑法第50條規定處斷。另數罪併罰中之一罪，依刑法規
    定得易科罰金，若因與不得易科之他罪併合處罰結果而不得
    易科罰金時，原可易科部分所處之刑，自亦無庸為易科折算
    標準之記載（司法院釋字第144號、第679號解釋意旨參照）
    ；次按定應執行刑，不僅攸關國家刑罰權之行使，於受刑人
    之權益亦有重大影響，除顯無必要或有急迫情形外，法院於
    裁定前，允宜予受刑人以言詞、書面或其他適當方式陳述意
    見之機會，程序保障更加周全（最高法院110年度台抗大字
    第489號大法庭裁定意旨參照）；末按數罪併罰之數刑罰有
    部分縱已執行完畢，於嗣後與他罪合併定執行刑，乃由檢察
    官換發執行指揮書執行應執行刑時，其前已執行之有期徒刑
    部分，應予扣除而已，非謂此種情形即不符數罪併罰要件（
    最高法院104年度台抗字第907號裁定亦同此意旨）。
三、經查：
　㈠本件受刑人許弘澤因犯如附表編號1至7所示罪，先後經判處
    如附表編號1至7所示之刑，均經分別確定在案，且各罪均為
    裁判確定前所犯，有各該刑事判決書附卷可憑。其中受刑人
    所犯如附表編號1至3、7所示之罪所處之刑得易科罰金，附
    表編號4至6所示之罪所處之刑則不得易科罰金，原不得合併
    定應執行刑。然查，受刑人業已請求檢察官就附表各編號所
    示之罪合併聲請定應執行刑，此有「臺灣桃園地方檢察署依
    102年1月23日修正之刑法第50條調查受刑人是否聲請定應執
    行刑調查表」在卷可稽（見本院卷第13頁），合於刑法第50
    條第2項之規定，則檢察官就附表所示各編號之罪聲請合併
    定應執行刑，核無不合，應予准許。
　㈡爰審酌本件內部性及外部性界限，及受刑人所犯如附表所示
    各罪之犯罪類型（其中編號1至3均為施用毒品之自戕案件；
    編號4至5為對社會危害之肇事逃逸案件；編號7為施暴妨害
    公務案件）、動機、態樣、侵害法益、行為次數及前定應執
    行刑已各有給予相當之折扣等情狀，復就其所犯之罪整體評
    價其應受非難及矯治之程度，並兼衡刑罰經濟與公平、比例
    等原則，以及就附表編號1至3部分前經裁定應執行有期徒刑
    1年2月（已執畢）；編號4至6部分前經判決應執行有期徒刑
    2年6月（以上二應執行刑期加上附表編號7之刑度，總和為
    有期徒刑4年）等情狀，爰定其應執行之刑如主文所示。
　㈢至受刑人所犯如附表編號1至3、7所示之罪，原雖得易科罰金
    ，惟因與不得易科罰金之如附表編號4至6所示之罪併合處罰
    結果而不得易科罰金時，即無庸為易科罰金之記載；另因本
    件受刑人所犯附表編號1至3所示之刑雖已執行完畢，有本院
    被告前案紀錄表附卷可稽，惟附表編號1至3所示之罪與附表
    編號4至6、7所示之罪既合於數罪併罰之要件，揆諸前揭說
    明，仍應就附表編號1至7所示各罪所處之刑，合併定應執行
    刑，僅生檢察官於指揮執行時，扣除其前已執行之有期徒刑
    部分，併予敘明。另本院函詢受刑人表示意見，經受刑人回
    覆請求從輕量刑等語，此有「陳述意見狀」附卷可參（見本
    院卷第163頁），併予敘明。
　　據上論斷，應依刑事訴訟法第477條第1項，刑法第2條第1項
    但書、第53條、第51條第5款、第50條第1項但書、第2項，
    裁定如主文。
中　　華　　民　　國　　111 　年　　1 　　月　　11　　日
                  刑事第二十庭  審判長法　官  王復生
　　　　　　　　　　　　　　　　　　　法　官  張紹省
　　　　　　　　　　　　　　　　　　　法　官  蕭世昌
以上正本證明與原本無異。
如不服本裁定，應於收受送達後五日內向本院提出抗告狀。
                                       書記官  吳建甫
中　　華　　民　　國　　111 　年　　1 　　月　　11　　日

附表：受刑人許弘澤定應執行刑案件一覽表
編      號  1 2 3 罪      名  毒品危害防制條例 毒品危害防制條例 毒品危害防制條例 宣  告  刑  有期徒刑6月 有期徒刑6月 有期徒刑5月 犯 罪 日 期  106.3.2日採尿回溯96小時內某時 106.6.18日採尿回溯96小時內某時 106.11.8日採尿回溯96小時內某時 偵查機關案號  宜蘭地檢106年度 毒偵字第435號 宜蘭地檢106年度 毒偵字第920號 新北地檢107年度 毒偵字第453號 最後 事實審 法院 宜蘭地院 宜蘭地院 新北地院  案號 106年度簡字 第814號 107年度簡字 第256號 107年度簡上字 第397號  判決日期 106.12.6 107.4.19 107.7.19 確定 判決 法院 宜蘭地院 宜蘭地院 新北地院  案號 106年度簡字 第814號 107年度簡字 第256號 107年度簡上字 第397號  判決確定日期 107.4.26 107.7.5 107.7.19 是否為得易科罰金之案件  是 是 是 備       註  宜蘭地檢107年度執字第1341號 宜蘭地檢107年度執字第2311號 新北地檢107年度執字第13234號   編號1-3經新北地院107年度聲字第4226號應執行有期徒刑1年2月(已執畢)   

編      號  4 5 6 罪      名  肇事逃逸 肇事逃逸 公共危險 宣  告  刑  有期徒刑1年2月 有期徒刑1年2月 有期徒刑8月 犯 罪 日 期  106.9.8 106.9.8 106.9.8 偵查機關案號  桃園地檢107年度 偵字第147號 桃園地檢107年度 偵字第147號 桃園地檢107年度 偵字第147號 最後 事實審 法院 臺灣高院 臺灣高院 臺灣高院  案號 109年度交上訴字 第66號 109年度交上訴字 第66號 109年度交上訴字 第66號  判決日期 109.7.29 109.7.29 109.7.29 確定 判決 法院 最高法院 最高法院 最高法院  案號 109年度台上字 第5838號 109年度台上字 第5838號 109年度台上字 第5838號  判決確定日期 109.12.9 109.12.9 109.12.9 是否為得易科罰金之案件  否 否 否 備       註  桃園地檢110年度執字第536號 桃園地檢110年度執字第536號 桃園地檢110年度執字第536號   編號4-6經桃園地院108年度交訴字第14號應執行有期徒刑2年6月   

編      號  7 罪      名  妨害公務 宣  告  刑  有期徒刑4月 犯 罪 日 期  106.9.8 偵查機關案號  桃園地檢107年度 偵字第147號 最後 事實審 法院 臺灣高院  案號 109年度交上訴字 第66號  判決日期 109.7.29 確定 判決 法院 最高法院  案號 109年度台上字 第5838號  判決確定日期 109.12.9 是否為得易科罰金之案件  是 備       註  桃園地檢110年度執字第537號